【裁判字號】    89,易,3590
【裁判日期】    900817
【裁判案由】    詐欺
【裁判全文】
臺灣板橋地方法院刑事判決                        八十九年度易字第三五九號
    公  訴  人  臺灣板橋地方法院檢察署檢察官
    被      告  丙○○
    （原名陳素貞）
右列被告因詐欺案件，經檢察官提起公訴（八十九年度偵字第八九一九號），本院判
決如左：
    主  文
陳盈臻連續以詐術得財產上不法之利益，處拘役參拾日，如易科罰金，以參佰元折算
壹日；又連續意圖為自己不法之所有，以詐術使人將本人之物交付，處拘役參拾日，
如易科罰金，以佰元折算壹日；應執行拘役伍拾日，如易科罰金，以佰元折算壹
日。緩刑年。
    事  實
一、陳盈臻（原名陳素貞）明知收入不豐，經濟情況不佳，已無償付債務之能力，竟
    隱瞞其經濟情況，基於圖得財產上不法利益之概括犯意，先於八十八年八月十七
    日，在中國國際商業銀行股份有限公司（下稱中國國際商銀）信用卡申請書上虛
    偽填載年收入一百萬元等事項，持向中國國際商銀申請核發信用卡使用，中國國
    際商銀依其填寫之財力資料辦理徵信審核後，陷於錯誤，認其信用尚佳，而發給
    額度為七萬元（八十八年九月二十二日中國國際商銀風險管理人員發現異常將之
    降至三萬元）之信用卡一張（卡號0000000000000000）供其在
    額度內消費簽帳及借貸現金使用。陳盈臻取得上開信用卡後，旋連續於八十八年
    八月二十四日、二十五日、二十六日、二十七日、二十九日、九月一日持該信用
    卡（ＶＩＳＡ卡）透過中國國際商銀儲蓄部之自動付款設備分別貸得現金五千元
    或三千元，共計二萬八千元花用；並於八十九年八月二十八日在東帝士公司自信
    店消費七百八十一及八百九十元、八十八年九月二日在廚饌股份有限公司用餐消
    費一千七百六十元，而取得中國國際商銀為其暫墊消費款之不法利益，嗣中國國
    際商銀一再通知其繳交上開信用卡消費款及借款，其均置之不理，始知受騙。
二、案經中國國際商銀訴請台灣板橋地方法院檢察署檢察官偵查起訴。
    理  由
一、訊據被告陳盈臻坦承於右揭時間向中國國際商銀申請核發信用卡使用之實，但矢
    口否認有何詐欺犯行，辯稱：伊因經濟有困難，並無詐欺之故意云云，經查：
（一）被告之上開犯罪事實，已據告訴代理人甲○○、乙○○指訴明確，又被告自承
      當時經濟有困難，顯然已無支付能力，竟於信用卡申請書上填載年薪一百萬元
      ，有信用卡申請書一份附卷可憑，堪認其有施用詐術之情事。
（二）被告於取得信用卡後，旋即自八十八年二十四日至同年九月二日，於十日內連
      續持卡消費簽帳購買非民生必需品及透過自動付款設備借貸現金，共達三萬一
      千四百三十一元，有信用卡持卡人消費歷史查詢表一紙在卷足參，幾近告訴人
      授予之七萬元額度之一半，可知其在此期間之消費不僅超出其資力且異常，再
      佐以其於接到帳單後拒不清償，置之不理等情，益證其於申請信用卡之初，有
      詐欺得利及取財之不法意圖甚明。其辯稱並無詐欺故意云云，不足採信，本件
      事證明確，被告犯行堪以認定。
二、核被告所為，係犯刑法第三百三十九條第一項、第二項詐欺取財及以詐術得財產
    上不法之利益之罪。又被告先後詐欺取財及詐欺得利之犯行，均時間緊接、犯罪
    構成要件相同，顯係基於概括犯意而反覆為之，為連續犯，各應論以一罪，並各
    依法加重其刑。被告所犯上開詐欺取財及詐欺得利二罪，行為互殊，犯意各別，
    應予分論併罰，公訴人認均係犯同法第二項之詐欺得利罪，容有誤會，附此指明
    。爰審酌被告之犯罪之動機、目的、手段、所生危害及犯後態度尚佳等一切情狀
    ，分別量處如主文所示之刑，並定其應執行刑，及諭知易科罰金之折算標準（被
    告行為後因刑法第四十一條業已於九十年一月十日修正公布於同月十二日生效，
    而修正後之刑法第四十一條第一項，將原得易科罰金者之範圍，由僅限於犯最重
    本刑為三年以下有期徒刑之罪擴大至犯最重本刑為五年以下有期徒刑之罪，二相
    比較，以修正後之刑法第四十一條第一項之規定，有利於被告，自應依刑法第二
    條第一項前段之規定，適用裁判時之法律即修正後刑法第四十一條第一項之規定
    ，而對被告宣告之刑諭知易科罰金之折算標準。），以示懲儆。被告前未曾受有
    期徒刑以上刑之宣告，有台灣板橋地方法院檢察署刑案資料查註紀錄表及台灣高
    等法院檢察署刑案紀錄簡覆表各一紙在卷可按，且被告已與告訴人達成民事和解
    ，先清償三萬元，已據告訴代理人乙○○陳明在卷，其因一時失慮致罹刑章，經
    此科刑教訓，當知所警惕，信無再犯之虞，本院認所宣告之刑，以暫不執行為適
    當，爰併予宣告緩刑三年，以啟自新。
據上論斷，應依刑事訴訟法第二百九十九條第一項前段，刑法第五十六條、第三百三
十九條第一項、第二項、第五十一條第六款、第七十四條第一款、修正後刑法第四十
一條第一項前段，罰金罰鍰提高標準條例第一條前段、第二條，判決如主文。
本案經檢察官毛有增到庭執行職務
中      華      民      國    九十      年      八      月     十七     日
                                      臺灣板橋地方法院刑事第五庭
                                            法  官  林  錫  凱
右正本證明與原本無異
如不服本判決應於送達後十日內向本院提出上訴狀
                                            書記官  林  兆  嘉
中      華      民      國    九十      年      八      月     二十     日
附錄本案論罪科刑法條全文：
刑法第三百三十九條：
意圖為自己或第三人不法之所有，以詐術使人將本人或第三人之物交付者，處五年以
下有期徒刑、拘役或科或併科一千元以下罰金。
以前項方法得財產上不法之利益或使第三人得之者亦同。
前二項之未遂犯罰之。


司法院資訊處製作；財團法人民間司法改革基金會備份。
